臺灣臺中地方法院刑事判決　
111年度訴字第1096號
公  訴  人  臺灣臺中地方檢察署檢察官
被      告  陳忠遠

                    籍設臺中市○○區○○路○段00號0○○○○○○○○)

上列被告因違反廢棄物清理法案件，經檢察官提起公訴（111年
度偵字第3039號），被告於準備程序中就被訴事實為有罪之陳述
，經告知簡式審判程序之旨，並聽取公訴人、被告之意見後，本
院合議庭裁定由受命法官獨任進行簡式審判程序，判決如下：
    主    文
甲○○犯廢棄物清理法第四十六條第四款之非法清除廢棄物罪，處
有期徒刑壹年貳月。未扣案之犯罪所得新臺幣貳仟元沒收之，於
全部或一部不能沒收或不宜執行沒收時，追徵其價額。
    犯罪事實及理由
壹、本案被告甲○○所犯者為刑事訴訟法第273條之1第1項所定死
    刑、無期徒刑、最輕本刑為3 年以上有期徒刑以外之罪，且
    非高等法院管轄之第一審案件，而被告就被訴事實為有罪之
    陳述，經告知簡式審判程序之旨，並聽取被告及檢察官之意
    見後，本院合議庭裁定由受命法官獨任改行簡式審判程序，
    是本案之證據調查，依刑事訴訟法第273條之2規定，不受同
    法第159 條第1項、第161條之2、第161 條之3、第163條之1
    及第164條至第170條等規定之限制，合先敘明。　　
貳、本件犯罪事實及證據，除證據部分補充「被告甲○○於本院準
    備程序及審理時之自白」、臺中市政府環境保護局中華民國
    111年6月15日中市環稽字第1110060154號函暨所附現場照片
    、111年8月1日中市環稽字第1110078160號函暨所附現場照
    片外，其餘均引用起訴書之記載（如附件）。
參、論罪科刑：
一、核被告甲○○所為，係犯廢棄物清理法第46條第4款前段之非
    法清除廢棄物罪。
二、按刑法第59條規定犯罪之情狀可憫恕者，得酌量減輕其刑，
    其所謂「犯罪之情狀」，與同法第57條規定科刑時應審酌之
    一切情狀，並非有截然不同之領域，於裁判上酌減其刑時，
    應就犯罪一切情狀（包括第57條所列舉之10款事項），予以
    全盤考量，審酌其犯罪有無可憫恕之事由（即有無特殊之原
    因與環境，在客觀上足以引起一般同情，以及宣告法定低度
    刑，是否猶嫌過重等等），以為判斷（最高法院95年度台上
    字第6157號、88年度台上字第1862號意旨參照）。查被告所
    棄置於臺中市○○區○○段00地號土地之裝潢廢棄物為廢木材、
    塑膠、生活垃圾等物，此有臺中市政府環境保護局110年9月
    8日中市環稽字第1100094927號函文所載、現場照片可佐(見
    偵卷第81-82、95-99頁)，核其材質不易於短期間內分解、
    腐朽，對環境所造成之危害非輕，且於110年7月29日臺中市
    政府環境保護局稽查人員查獲上址土地遭被告棄置裝潢廢棄
    物迄今，被告始終未將該土地回復原狀，難認被告有所悔悟
    ，再者，被告違犯本案僅係為圖求個人之利益而已，是以，
    被告所為實無特殊之原因與環境等情狀，在客觀上足以引起
    一般人之同情，而認為有何情可憫恕或情輕法重之情形，故
    無依刑法第59條規定酌量減輕其刑之必要，併此敘明。　　
    　　
三、爰審酌被告未依規定取得廢棄物清除許可文件，而從事一般
    廢棄物清除業務，已妨害環境保護主管機關對於廢棄物之監
    督管理，且影響環境衛生，所為自屬非是；惟念及被告坦承
    犯行之犯後態度；兼衡被告所清除廢棄物之材質類型、數量
    、所獲報酬多寡，暨其自陳高中肄業，目前做工，家庭經濟
    狀況普通，沒有未成年子女需扶養等一切情狀(見本院卷第5
    4頁)，量處如主文所示之刑。
肆、沒收部分
　　查被告本案清除裝潢廢棄物獲得報酬為新臺幣2000元等情，
    已為被告所是認(見本院卷第44頁)，雖未扣案，然屬被告之
    犯罪所得，應依刑法第38條之1 第1 項前段、第3 項規定宣
    告沒收之，於全部或一部不能沒收或不宜執行沒收時，追徵
    其價額。　
據上論斷，應依刑事訴訟法第273條之1第1項、第299條第1項前
段，判決如主文。
本案經檢察官鄒千芝提起公訴，檢察官乙○○到庭執行職務。　
中　　華　　民　　國　　111 　年　　8 　　月　　17　　日
                  刑事第四庭    法  官  魏威至
以上正本證明與原本無異。
如不服本判決應於收受判決後20日內向本院提出上訴書狀，並應
敘述具體理由。其未敘述上訴理由者，應於上訴期間屆滿後20日
內向本院補提理由書（均須按他造當事人之人數附繕本）「切勿
逕送上級法院」。
                                書記官  林鈺娟
中　　華　　民　　國　　111 　年　　8 　　月　　17　　日

附錄本案論罪科刑之法條：
廢棄物清理法第41條
從事廢棄物清除、處理業務者，應向直轄市、縣（市）主管機關
或中央主管機關委託之機關申請核發公民營廢棄物清除處理機構
許可文件後，始得受託清除、處理廢棄物業務。但有下列情形之
一者，不在此限：
一、執行機關依第 5 條第 2 項、第 6 項、第 12 條第 1 項辦
    理一般廢棄物之回收、清除、處理、再利用。
二、依第 8 條規定緊急清理廢棄物所指定之設施或設備。
三、依第 14 條第 2 項規定依中央主管機關公告或核准之方式
    清除、處理一般廢棄物。
四、依第 18 條第 1 項規定回收、貯存、清除、處理一般廢棄
    物。
五、第 28 條第 1 項第 2 款、第 3 款第 2 目至第 5 目、第
    4 款之清除機具、處理設施或設備。
六、目的事業主管機關依第 33 條、第 34 條規定自行或輔導
    設置之處理設施。
七、中央主管機關會同中央目的事業主管機關依第 35 條第 1
    項設置之設施。
八、其他經中央主管機關公告者。
前項公民營廢棄物清除處理機構許可文件之核發，應副知中央主
管機關。

廢棄物清理法第46條
有下列情形之一者，處 1 年以上 5 年以下有期徒刑，得併科新
臺幣 1 千 5 百萬元以下罰金：
一、任意棄置有害事業廢棄物。
二、事業負責人或相關人員未依本法規定之方式貯存、清除、處
    理或再利用廢棄物，致污染環境。
三、未經主管機關許可，提供土地回填、堆置廢棄物。
四、未依第 41 條第 1 項規定領有廢棄物清除、處理許可文件
    ，從事廢棄物貯存、清除、處理，或未依廢棄物清除、處理
    許可文件內容貯存、清除、處理廢棄物。
五、執行機關之人員委託未取得許可文件之業者，清除、處理一
    般廢棄物者；或明知受託人非法清除、處理而仍委託。
六、公民營廢棄物處理機構負責人或相關人員、或執行機關之人
    員未處理廢棄物，開具虛偽證明。

【附件】
臺灣臺中地方檢察署檢察官起訴書
                                     111年度偵字第3039號
　　被　　　告　甲○○　男　55歲（民國00年0月00日生）
　　　　　　　　　　　　住○○市○○區○○路000巷00號14
　　　　　　　　　　　　樓
　　　　　　　　　　　　居臺中市○○區○○路0段○○巷00
　　　　　　　　　　　　號
　　　　　　　　　　　　國民身分證統一編號：Z000000000號
上列被告因違反廢棄物清理法案件，已經偵查終結，認應該提起
公訴，茲將犯罪事實及證據並所犯法條分敘如下：
　　　　　　犯罪事實
一、甲○○明知從事廢棄物清除、處理業務者，應向直轄市、縣（
    市）主管機關或中央主管機關委託之機關申請核發公民營廢
    棄物清除處理機構許可文件後，始得受託清除、處理廢棄物
    業務，竟基於違反廢棄物清理法之犯意聯絡，於民國110年7
    月10日，受陳宛暄委託拆除及清理位於臺中市○○區○○路0段0
    00號之2裝潢後，由甲○○駕駛車牌號不詳之自小貨車，載運
    該工程所產生之未經整理裝潢廢棄物，於不詳時間前往臺中
    市○○區○○段00地號，並隨意丟棄在該處。嗣於同年7月29日1
    3時55分，經臺中市政府環保局查悉上址遭棄置裝潢廢棄物
    及生活營業垃圾，經翻找尋獲臺中市○○區○○路0段000號之2
    蓁旺飲料店電信費用帳單，通知蓁旺飲料店負責人廖宜蕾到
    案說明後，而循線查獲上情。
二、案經臺中市政府警察局清水分局報告偵辦。
　　　　　　證據並所犯法條
一、訊據被告甲○○對於前揩犯罪事實坦承不諱，核與證人陳宛暄
    、廖宜蕾、陳亭吟、方清泉、楊元杉證述相符，復有臺中市
    政府環境保護局110年9月18日中市環稽字第1100094927號函
    文、臺中市政府環境保護局環境稽查紀錄表、事業行號委任
    代理銷售契約書、讓渡書、售具、查獲現場照片、臺中市○○
    區○○路0段000號之2拆除前後之照片、對話紀錄在卷可參，
    是以被告之犯嫌洵堪認定。
二、核被告所為，係犯廢棄物清理法第41條、第46條第4款罪嫌
    。
三、依刑事訴訟法第251條第1項提起公訴。
　　此致
臺灣臺中地方法院
中　　華　　民　　國　 111　　年　　4 　　月　　28　　日
　　　　　　　　　　　　　　　檢  察  官  鄒千芝
本件正本證明與原本無異　　　　　　　　　　　　　　　　　
中　　華　　民　　國　 111　　年　　5 　　月　　12　　日
                              書  記  官  許偲庭
附錄本案所犯法條全文
廢棄物清理法第41條
從事廢棄物清除、處理業務者，應向直轄市、縣（市）主管機關
或中央主管機關委託之機關申請核發公民營廢棄物清除處理機構
許可文件後，始得受託清除、處理廢棄物業務。但有下列情形之
一者，不在此限：
一、執行機關依第 5 條第 2 項、第 6 項、第 12 條第 1 項辦
    理一般廢棄物之回收、清除、處理、再利用。
二、依第 8 條規定緊急清理廢棄物所指定之設施或設備。
三、依第 14 條第 2 項規定依中央主管機關公告或核准之方式
    清除、處理一般廢棄物。
四、依第 18 條第 1 項規定回收、貯存、清除、處理一般廢棄
    物。
五、第 28 條第 1 項第 2 款、第 3 款第 2 目至第 5 目、第
    4 款之清除機具、處理設施或設備。
六、目的事業主管機關依第 33 條、第 34 條規定自行或輔導
    設置之處理設施。
七、中央主管機關會同中央目的事業主管機關依第 35 條第 1
    項設置之設施。
八、其他經中央主管機關公告者。
前項公民營廢棄物清除處理機構許可文件之核發，應副知中央主
管機關。
廢棄物清理法第46條
有下列情形之一者，處 1 年以上 5 年以下有期徒刑，得併科新
臺幣 1 千 5 百萬元以下罰金：
一、任意棄置有害事業廢棄物。
二、事業負責人或相關人員未依本法規定之方式貯存、清除、處
    理或再利用廢棄物，致污染環境。
三、未經主管機關許可，提供土地回填、堆置廢棄物。
四、未依第 41 條第 1 項規定領有廢棄物清除、處理許可文件
    ，從事廢棄物貯存、清除、處理，或未依廢棄物清除、處理
    許可文件內容貯存、清除、處理廢棄物。
五、執行機關之人員委託未取得許可文件之業者，清除、處理一
    般廢棄物者；或明知受託人非法清除、處理而仍委託。
六、公民營廢棄物處理機構負責人或相關人員、或執行機關之人
    員未處理廢棄物，開具虛偽證明。